臺灣臺中地方法院刑事判決
110年度交訴字第309號
公  訴  人  臺灣臺中地方檢察署檢察官
被      告  林嘉榮


選任辯護人  康春田律師
訴訟參與人  賴東龍
            賴樹桂
            賴素貞
上列被告因過失致死案件，經檢察官提起公訴（110年度偵字第5
027號），被告於準備程序中就被訴事實為有罪之陳述，經本院
合議庭裁定由受命法官獨任進行簡式審判程序，判決如下：
    主    文
林嘉榮犯過失致人於死罪，處有期徒刑捌月。緩刑伍年，並應按
如附表所示賠償金額及方式支付損害賠償。
    犯罪事實
一、林嘉榮於民國109年12月5日12時40分許，騎乘車牌號碼000-
    000號普通重型機車，自臺中市○○區○○路0段00號前起步，欲
    往左迴車進入和成巷行駛時，本應注意車輛於起駛前應注意
    前後左右有無車輛，並應讓行進中之車輛優先通行，且汽車
    迴車前，應暫停並看清無來往車輛，始得迴轉，而依當時天
    候晴、日間自然光線、柏油路面乾燥無缺陷、無障礙物、視
    距良好，並無不能注意之情事，竟疏未注意，貿然跨越車道
    分向線迴車，適賴東興騎乘車牌號碼000-0000號普通重型機
    車沿臺中市南屯區黎明路1段往大同路方向行駛而至，因閃
    避不及，二車因而發生碰撞，致賴東興人車倒地，受有中樞
    神經衰竭、頭部外傷併顱骨骨折及顱內出血等傷害，經送醫
    急救仍於同年月8日9時57分許因中樞神經損傷不治死亡。
二、案經賴東興之兄賴東龍告訴及臺灣臺中地方檢察署檢察官相
    驗後自動檢舉偵查起訴。
    理    由
壹、程序部分
    本案被告林嘉榮所犯係死刑、無期徒刑或最輕本刑為3年以
    上有期徒刑以外之罪，亦非高等法院管轄第一審之案件，其
    於本院準備程序中就被訴事實為有罪陳述，經告知簡式審判
    程序之旨，並聽取當事人之意見後，本院依刑事訴訟法第27
    3條之1第1項規定裁定進行簡式審判程序。又簡式審判程序
    之證據調查，依刑事訴訟法第273條之2規定，不受同法第15
    9條第1項、第161條之2、第161條之3、第163條之1及第164
    條至第170條規定之限制，先予敘明。
貳、認定犯罪事實所憑之證據及理由
一、上揭犯罪事實，業據被告林嘉榮於警詢、偵訊及本院準備程
    序、審理時均坦承不諱（見相卷第23至29頁、偵卷第37至38
    頁、本院卷第31頁、第99頁、第112頁），核與證人即被害
    人賴東興之兄賴東龍於警詢、偵訊時證述之內容相符（見相
    卷第31至39頁、第139至141頁、偵卷第17至19頁、第39頁）
    ，並有員警職務報告（見相卷第17頁）、中山醫學大學附設
    醫院診斷證明書（見相卷第41頁）、初步分析研判表（見相
    卷第45頁）、道路交通事故現場圖、道路交通事故調查報告
    表㈠㈡（見相卷第47至55頁）、交通事故補充資料表（見相卷
    第87頁）、現場照片（見相卷第67至85頁）、監視器翻拍擷
    圖（見相卷第125至133頁）、證號查詢駕駛人資料、車牌號
    碼000-000號普通重型機車、車牌號碼000-0000號普通重型
    機車之車輛資料報表（見相卷第89至95頁）、臺灣臺中地方
    檢察署相驗屍體證明書（見相卷第143頁）、臺灣臺中地方
    檢察署檢驗報告書（見相卷第167至175頁）各1份在卷可稽
    。
二、按行車起駛前應注意前後左右有無車輛，並應讓行進中之車
    輛優先通行。又汽車迴車前，應暫停並看清無來往車輛，始
    得迴轉。道路交通安全規則第89條第1項第7款、第106條第5
    款分別訂有明文。被告領有普通重型機車駕駛執照，有證號
    查詢汽車駕駛人列印資料在卷可憑（見相89至91頁），其對
    於上揭規定應知悉甚詳，且事發當時天候晴、日間自然光線
    、柏油路面乾燥無缺陷、無障礙物、視距良好，有前揭道路
    交通事故調查報告表㈠可佐，並無不能注意之情事，詎其竟
    疏未注意及此，貿然跨越車道分向線迴車，致所騎乘之機車
    與被害人所騎乘之機車發生碰撞，被告駕駛行為顯有過失，
    對此臺中市車輛行車事故鑑定委員會亦同此認定，有該委員
    會110年4月29日函附中市車鑑0000000案鑑定意見書附卷可
    佐（見偵卷第27至28頁）。又被害人因本案車禍事故傷重死
    亡之事實，業如前述，是被告上開之過失行為與被害人死亡
    之結果間，具有相當因果關係，堪以認定。
三、綜上所述，本案事證明確，被告前開過失致死犯行堪以認定
    ，應依法論科。
參、論罪科刑
一、核被告所為，係犯刑法第276條之過失致死罪。
二、被告因本案交通事故昏迷送醫，醒來時已身在醫院，並未向
    到場處理之員警承認為肇事人，而係由員警查知被告為肇事
    人，於109年12月8日前往醫院詢問被告肇事經過時，被告始
    向警供述全部犯罪事實等情，業經被告於偵訊時供稱在卷（
    見偵卷第38頁），並有警詢筆錄可資參佐（見相卷第23至29
    頁）。是被告顯係於員警已發覺其犯罪行為後，始供承犯行
    ，核與刑法第62條自首規定不符，自無自首減刑規定之適用
    ，附此敘明。
三、爰審酌被告因違規跨越車道分向線迴車，致發生本案事故，
    造成被害人生命一夕消逝之死亡結果，連同使其家屬產生精
    神上永難回復之痛楚及傷害，及被告犯後坦承犯行，態度尚
    佳，且已與訴訟參與人賴東龍、賴樹桂、賴素貞達成調解並
    部分賠償，有本院111年度中司附民移調字第3號調解程序筆
    錄（見本院卷第93至94頁）、電話紀錄表、理賠明細、轉帳
    交易明細（見本院卷第119至125頁）各1份在卷可憑，暨被
    告於本院審理時自述之高職畢業之教育程度、目前擔任保全
    、需撫養年邁之母親、家中經濟狀況小康（見本院卷第113
    頁）等一切情狀，量處如主文所示之刑，以資懲儆。
四、被告前因故意犯罪受有期徒刑以上刑之宣告，執行完畢或赦
    免後，5年以內未曾因故意犯罪受有期徒刑以上刑之宣告，
    有臺灣高等法院被告前案紀錄表1 份在卷可稽，被告犯後坦
    認犯罪，復已如前述與訴訟參與人3人達成調解並為部分賠
    償，顯有悔悟之意，且經訴訟參與人3人於本院調解程序時
    表示同意給予被告緩刑宣告等語（見中司附民移調卷第31頁
    ），本院審酌上開各情狀，認被告經此刑事偵審追訴程序及
    刑之宣告後，應能知所警惕，諒無再犯之虞，上開所宣告刑
    應以暫不執行為適當，惟參酌被告尚未完全履行上開調解程
    序筆錄所載給付義務，為督促被告確實予以履行，爰依刑法
    第74條第1 項第2 款、第2 項第3 款，併予宣告如主文所示
    緩刑，並諭知如主文所示負擔，以勵自新，並觀後效。倘被
    告違反本院諭知之負擔而情節重大，足認此次緩刑之宣告難
    收其預期效果而有執行刑罰之必要者，檢察官尚得聲請撤銷
    本案緩刑之宣告，併此敘明。
據上論斷，應依刑事訴訟法第273條之1第1項、第299條第1項前
段，刑法第276條、第74條第1項第2款、第2 項第3 款，判決如
主文。　　
本案經檢察官陳君瑜提起公訴，檢察官羅秀蓮到庭執行職務。
中　　華　　民　　國　　111 　年　　3 　　月　　4　　日
                  刑事第三庭  法  官  簡志宇
以上正本證明與原本無異。
如不服本判決應於收受判決後20日內向本院提出上訴書狀，並應
敘述具體理由；其未敘述上訴理由者，應於上訴期間屆滿後20日
內向本院補提理由書（均須按他造當事人之人數附繕本）「切勿
逕送上級法院」。
告訴人或被害人如不服判決，應備理由具狀向檢察官請求上訴，
上訴期間之計算，以檢察官收受判決正本之日起算。
                              書記官  林勝彥
中　　華　　民　　國　　111 　年　　3 　　月　　4 　　日
附錄論罪科刑法條
中華民國刑法第276條
因過失致人於死者，處5年以下有期徒刑、拘役或50萬元以下罰
金。
　　
　　
附表：
（時間：民國；金額：新臺幣）
賠償金額及方式 備註 林嘉榮應給付賴樹桂、賴素貞347萬元（不含強制汽車責任保險法所定給付），給付方法如下： 一、於111年3月4日前給付150萬元。 二、於111年2月起至116年1月止，於每月20日前各給付1萬5000元。 三、餘款107萬元自116年2月起，於每月20日前各給付1萬元。 四、如有一期未履行視為全部到期。 左列緩刑負擔係依本院上開調解程序筆錄所載第一項內容而定，且與該部分給付義務同一。